臺灣板橋地方法院交通事件裁定　　　　96年度交聲字第473 號
原處分機關　交通部公路總局臺北區監理所
異　議　人
即受處分人　甲○○
上列異議人即受處分人因違反道路交通管理處罰條例案件，對於
原處分機關交通部公路總局臺北區監理所於中華民國九十六年三
月二十一日所為之北監自裁字裁四０－ＣＵＰ五三二三四九號裁
決處分不服，聲明異議，本院裁定如下：
    主  文
異議駁回。
    理  由
一、異議意旨略以：伊對於路邊停車所開據之繳費單均依法繳納
    ，未曾延遲及拒繳；然伊因未收到本案繳費單，致未於期限
    內繳費，並非蓄意拒繳；故伊既未收到停車繳費單，何來逾
    期未繳云云。
二、按汽車駕駛人在道路收費停車處所停車，未依規定繳費，主
    管機關應書面通知駕駛人於七日內補繳，並收取必要之工本
    費用，逾期再不繳納，處新臺幣（下同）三百元罰鍰，道路
    交通管理處罰條例第五十六條第二項訂有明文。復按處理違
    反道路交通管理事件，有關文書送達之程序，依行政程序法
    之規定，違反道路交通管理事件統一裁罰基準及處理細則第
    五條定有明文。又送達，於應受送達人之住居所、事務所或
    營業所為之；於應送達處所不獲會晤應受送達人時，得將文
    書付與有辨別事理能力之同居人、受僱人或應送達處所之接
    收郵件人員；應受送達人或其同居人、受僱人、接收郵件人
    員無正當理由拒絕收領文書時，得將文書留置於應送達處所
    ，以為送達；送達，不能依前二條規定為之者，得將文書寄
    存送達地之地方自治或警察機關，並作送達通知書兩份，一
    份黏貼於應受送達人住居所、事務所、營業所或其就業處所
    門首，另一份交由鄰居轉交或置於該送達處所信箱或其他適
    當位置，以為送達。前項情形，由郵政機關為送達者，得將
    文書寄存於送達地之郵政機關，行政程序法第七十二條第一
    項前段、第七十三條第一項、第三項、第七十四條第一項、
    第二項分別定有明文。
三、經查：
(一)、本件異議人所有車牌號碼三六一六－ＧＸ號自小客車，於民
    國九十五年十一月九日十五時八分許，停放在臺北縣新店市
    ○○路○道路收費停車處所，且未前往中和停管場繳納停車
    費用乙節，此為異議人所不否認，並有臺北縣路邊停車繳費
    收據、臺北縣政府舉發違反道路交通管理事件通知單各乙紙
    （詳見本院卷第十三、二十三頁）在卷可稽，是異議人於前
    開時、地停放該車輛，未予繳納停車費之事實，堪以認定無
    訛。
(二)、又查本件異議人未繳納前揭停車費，經舉發單位即臺北縣政
    府交通局分別於九十五年十二月四日以平信、二十五日以雙
    掛號寄送催繳通知單並限期繳費，寄送至斯時該車車籍登記
    地址即臺北縣永和市○○路二十五巷十七弄十一號，而上開
    雙掛號催繳單並於九十五年十二月二十八日由中華郵政股份
    有限公司中和中山郵局依上開異議人之地址投遞，惟因未於
    該址會晤本人亦無受領文書之同居人、受僱人或應送達處所
    之接收郵件人員，故按行政文書寄存送達之規定寄存於永和
    郵局營業股，投遞人員並按規定作送達通知書一式二份，一
    份黏貼於應受送達人門首，另一份置於其信箱中，惟因異議
    人戶籍及車籍不符，至逾期招領退件等情，此有臺北縣政府
    九十六年三月九日北府交營字第０九六０一五三一０六號書
    函暨繳費通知單查詢結果表、九十六年六月十四日北府交營
    字第０九六０三八八六七二號函暨臺北縣政府送達證書、中
    華民國郵政大宗掛號函件存根、二次催繳單查詢結果、交通
    部公路總局臺北區監理所九十六年七月三十一日北監字第０
    九六六０一六七四三號函暨汽車新領牌照登記書影本、汽車
    車輛行照地址變更異動登記書影本各乙份（詳見本院卷第七
    至九、二十至二十五、三十三至三十四、三十六頁）在卷可
    稽，則原舉發機關臺北縣政府交通局依據異議人所有之車牌
    號碼三六一六－ＧＸ號自小客車車籍資料，將停車費催繳通
    知單郵寄至上址車籍地址，且因郵務機關未會晤本人，亦無
    受領文書之同居人、受雇人或應受送達處所接收郵件人員，
    乃依行政程序法第七十四條第一項規定，將之寄存於中和中
    山郵局，並通知異議人逕前往該郵局領取，以為送達，已即
    生合法送達予異議人之效力。是異議人於繳費期限前，仍未
    補繳停車費，臺北縣政府交通局據以逕行舉發，自難認有何
    違誤之處。
(三)、至異議人辯稱：伊未曾收到補繳通知單云云。惟按汽（機）
    車車身式樣、輪胎隻數或尺寸、燃料種類、座位、噸位、引
    擎、車架、車身、頭燈等設備或使用性質、顏色、汽車所有
    人名稱、地址等如有變更，均應向公路監理機關辦理登記，
    道路交通安全規則第二十三條第一項定有明文。是汽（機）
    車所有人之住址如有變更，應即向公路監理機關辦理登記。
    據此，倘異議人已變更其住址，卻未依前開規定向公路監理
    機關辦理變更登記，以致前開催繳通知單仍向車籍地址送達
    並寄存於中和中山郵局，縱其未實際收受該催繳通知單，此
    等未依規定辦理車籍地址變更以致漏收通知單之不利事項，
    即應歸責於異議人本身，對於前開催繳通知單已生合法送達
    之效力，自不生影響。是異議人雖於九十三年十二月二十二
    日變更戶籍地為臺北縣永和市○○路五八八號十樓之十七乙
    節，此有個人基本資料查詢結果（詳見本院卷第三十頁）在
    卷足參，然其並未即時向監理機關變更該車之車籍登記地址
    ，遲至九十六年六月二十三日始向監理機關辦理變更車籍地
    址，自不影響上開補繳通知單之合法送達。另查該車曾於九
    十五年五月二十二日新增通信地址為臺北縣中和市○○街一
    ０九巷三十四號九樓之一乙節，此有前揭交通部公路總局臺
    北區監理所函暨通信地址申請書影本各乙份（詳見本院卷第
    三十五頁）附卷可證，但該通信地址係供監理機關郵寄相關
    通知單、繳費通知單及裁決書等即通知燃料稅、牌照稅、裁
    決書、換發行、駕照等之聯絡處所，則原舉發機關臺北縣政
    府交通局既已依前開法定程序送達催繳通知單予異議人，自
    已發生合法送達之效力，是異議人以上揭情詞置辯，並無足
    採。
四、綜上所述，異議人確有在道路收費停車處所停車，經催繳後
    仍未依規定繳費之違規行為。原處分機關據以援引道路交通
    管理處罰條例第五十六條第二項之規定以及違反道路交通管
    理事件統一裁罰基準表，對於異議人之上揭違規行為，裁處
    罰鍰三百元，依照前開說明，依法並無違誤，所裁罰之金額
    亦無不當之處。是本件聲明異議為無理由，應予駁回。
五、據上論斷，應依道路交通案件處理辦法第十九條，裁定如主
    文。
中　　華　　民　　國　　96　　年　　9 　　月　　10　　日
                     交通法庭法　官  饒金鳳
以上正本證明與原本無異。
如不服本裁定應於送達後五日內向本院提出抗告狀。
                             書記官  王春森
中　　華　　民　　國　　96　　年　　9 　　月　　10　　日
